Inventaris van het archief van het Ministerie van Onderwijs, Kunsten en Wetenschappen: Directie Technisch Beroepsonderwijs; Directie Beroepsgericht Voortgezet Onderwijs; Directie Onderwijs en Vorming Werkende Jongeren, (1913) 1918-1976
Nationaal Archief, Den Haag
Ministerie van Onderwijs en Wetenschappen: Afdeling Nijverheidsonderwijs
OKW / Nijverheidsonderwijs
1913-1976
merendeel 1918-1975
O27573
58.50 meter; 757 inventarisnummers.
Normale geschreven, getypte en gedrukte documenten, geen bijzondere handschriften.
Nationaal Archief, Den Haag
Ministerie van Onderwijs en Wetenschappen, directie Beroepsonderwijs en Vormingswerk
Ministerie van Onderwijs en Wetenschappen, directie Onderwijs en Vorming Werkende Jongeren
Ministerie van Onderwijs en Wetenschappen, directie Technisch Beroepsonderwijs
Ministerie van Onderwijs, Kunsten en Wetenschappen, Afdeling Nijverheids- en Handelsonderwijs
Ministerie van Onderwijs, Kunsten en Wetenschappen, Afdeling Vakonderwijs
Ministerie van Onderwijs, Kunsten en Wetenschappen, (Hoofd)afdeling Nijverheidsonderwijs
Het archief bevat stukken betreffende de naleving van subsidievoorwaarden en aanvullingen op de verzamelbeschrijvingen, archiefbescheiden betreffende de taakuitvoering, de organisatie, inrichting en bekostiging van het nijverheidsonderwijs. Het nijverheidsonderwijs betreft de opleidingen voor ambacht, nijverheid, scheepvaart, huishouden, landbouwhuishouden en vrouwelijke handwerken. De taak van afdeling Nijverheidsonderwijs bestond uit: het vaststellen (bij rijksscholen) dan wel het geven van richtlijnen (bij gemeentelijke en bijzondere scholen) van leerplannen en lesroosters; het benoemen en ontslaan van personeel van rijksscholen, en bij niet-rijksscholen het goedkeuren van voordrachten van personeel; het benoemen van examencommissies; het uitoefenen van toezicht; het verlenen van subsidie aan erkende instellin­gen of verenigingen en aan gemeenten ten behoeve van scholen.
Archiefvorming
Geschiedenis van de archiefvormer
Organisatie
Tot 25 september 1918 was het nijverheidsonderwijs een taak van de afdeling Onderwijs van het Ministerie van Binnenlandse Zaken. Op die datum werd het Departement van Onderwijs, Kunsten en Wetenschappen ingesteld
Koninklijk besluit (kb) d.d. 25 september 1918 (stbl.nr. 551)
. Op 27 september 1918 werden de zaken betreffende het nijverheidsonderwijs ondergebracht bij de afdeling Vakonderwijs (VO)
Ministerieel besluit (mb) d.d. 27 september 1918 nummer 4, afdeling Kabinet.
. Op 1 januari 1920 werd de afdeling VO veranderd in de afdeling Nijverheids- en Handelsonderwijs
Mb d.d. 27 december 1919 nummer 5, afdeling Kabinet.
. Daar het handelsonderwijs in 1924 onder de zorg kwam van de afdeling Voorbereidend Hoger en Middelbaar Onderwijs (VHMO), werd de afdeling Nijverheids- en Handelsonderwijs per 16 mei 1924 gewijzigd in de afdeling Nijverheidsonderwijs (NO)
Mb d.d. 16 mei 1924 nummer 2, afdeling Kabinet.
. In 1960 kreeg de afdeling Nijverheidsonderwijs de status van Hoofdafdeling. In de periode tussen 1924 en 1966 werden allerlei taken toegevoegd en andere afgesplitst en onder gebracht bij andere afdelingen
Zie inventarisnummer 517.
. Dit resulteerde in oktober 1966 in een reorganisatie. Op 15 oktober werd de hoofdafdeling NO opgeheven. Daarvoor in de plaats kwamen de directies Beroepsonderwijs en Vormingswerk (BVO) en de directie Technisch Beroepsonderwijs (TBO). Een aantal taken van de directies BVO en TBO werden per 1 november 1970 afgesplitst en ondergebracht in een nieuwe directie; de directie Onderwijs en Vorming Werkende Jongeren (OVWJ). De naam van de directie BVO is met ingang van deze datum gewijzigd in Beroepsgericht Voortgezet Onderwijs (BVO)
Mb d.d. 28 oktober 1970 nummer 617, afdeling Kabinet.
. Al deze directies stonden onder supervisie van het Directoraat-Generaal voor het Onderwijs.
Chronologisch overzicht van de ontwikkelingen van de (hoofd)afdelingen en directies:
Taakuitvoering
Volgens de Nijverheidsonderwijswet van 1919 had het nijverheidsonderwijs ten doel op de grondslag en met voortzetting van het algemeen vormend onderwijs op te leiden voor ambacht, nijverheid, scheepvaart, huishouden, landbouwhuishouden en vrouwelijke handwerken
Wet van 4 oktober 1919 (stbl.nr. 593) tot regeling van het nijverheidsonderwijs.
.
Het nijverheids onderwijs werd gegeven in de vorm van schoolonderwijs (dag- en avondscholen), onderverdeeld in lager en middelbaar onderwijs, en onderwijs volgens het leerlingstelsel.
Schoolonderwijs werd onderscheiden in openbaar en bijzonder onderwijs. Openbaar onderwijs werd verdeeld in gemeentelijke en rijksscholen. Binnen dit raam ontstonden scholen waaraan allerlei van soorten van onderwijs werden gegeven.
In de loop der jaren zijn er, al naar gelang de maatschappelijke behoefte, nieuwe vormen van onderwijs bijgekomen terwijl er andere verdwenen.
Bij de scholen voor opleiding tot leraren of bij die voor speciale doeleinden konden akten van bekwaamheid worden verkregen voor het onderwijs in onder andere wis-, natuur-, en scheikunde, mechanica, kennis van materiaal, constructie en vorm, boetseren, praktijk en theorie van ambacht, kunstambacht en nijverheid, mijnbouw- en scheepvaartkunde, huishoud- en de landbouwhuishoudkunde en naaldwerk.
Met onderwijs volgens het leerlingstelsel werd bedoeld dat een leerling geplaatst werd in een bedrijf dat in staat was voldoende praktijkervaring over te brengen op de leerling. Daarnaast werd theoretisch onderwijs gevolgd. Om deze vorm van onderwijs in goede banen te leiden, werd tussen de wettelijke vertegenwoordiger van de leerling en de patroon een leerlingovereenkomst gesloten.
Tot de taakuitvoering behoorde onder andere de toepassing van een aantal wetten en besluiten:
Wet op het middelbaar onderwijs (stbl.nr. 50, 1863)
Leerplichtwet (stbl.nr. 111, 1900)
Leerplichtwet (stbl.nr. 303, 1968)
Nijverheidsonderwijswet (stbl.nr. 593,1919)
Bevoegdhedenbesluit N.O. 1935 (stbl.nr. 162, 1935)
Experimenteerwet (stbl.nr. 74, 1963)
Wet op het voortgezet onderwijs, de Mammoetwet (stbl.nr. 40, 1963)
Wet op het leerlingwezen (stbl.nr. 215, 1966).
De betrokkenheid van de afdelingen en directies bestond onder andere uit:
vaststelling van lesroosters en leerplannen van rijksscholen en het uitgeven van algemene voorschriften omtrent de inrichting van leerplannen en lesroosters aan de van rijkswege gesubsidieerde gemeentelijke en bijzondere scholen
benoeming, schorsing en ontslag van het onderwijzend personeel van de rijksscholen. Bij de gemeentelijke en bijzondere scholen beperkte deze taak zich tot de goedkeuring van voordrachten
het verlenen van subsidies aan rechtspersoonlijkheid bezittende instellingen en verenigingen en aan gemeenten ten behoeve van de materiele instandhouding. Deze werden bij voorschot verstrekt
subsidiering en vaststellen van algemene voorschriften ten behoeve van het leerlingwezen. Benoeming van controleurs die zijn belast met het toezicht op het naleven van leerlingovereenkomsten
benoeming van examencommissies die examens afnamen ter verkrijging van een akte van bekwaamheid alsmede commissies om leerlingen te examineren
het toezicht op het nijverheidsonderwijs door een inspecteur-generaal en door inspecteurs.
Takenoverzicht
Vakonderwijs
Het vakonderwijs met uitzondering van het hoger landbouw- en veeartsenijkundig onderwijs en van het overige landbouwonderwijs.
Handels en Nijverheidsonderwijs
Het handels- en nijverheidsonderwijs met uitzondering van het hoger landbouw- en veeartsenijkundig onderwijs en van het overige landbouwonderwijs.
Afdeling Nijverheidsonderwijs (1945)
Alle werkzaamheden, voortvloeiende uit de toepassing van de NO-wet
Afdeling Nijverheidsonderwijs (1957)
Belast met het voorbereiden en uitvoeren van regelingen betreffende het nijverheidsonderwijs, met de daarmee verband houdende bestuurs-handelingen en in het algemeen met de bevordering van de belangen van het nijverheidsonderwijs.
TBO
De directie is belast met de behartiging van de belangen van het technisch onderwijs, het nautisch onderwijs daaronder begrepen, het kunstonderwijs, de lerarenopleiding binnen deze takken van onderwijs, alsmede het lager voortgezet onderwijs en het leerlingwezen voor jongens.
BVO
De directie is belast met de behartiging van de belangen van het huishoud- en nijverheidsonderwijs, het middenstandsonderwijs, het economisch en administratief onderwijs, het sociaal-pedagogisch onderwijs, het vormingswerk voor leerplichtvrije jeugd en het schriftelijk onderwijs.
In november 1970 zijn een aantal taken van de directies BVO en TBO afgesplitst en ondergebracht in een nieuwe directie OVWJ.
OVWJ
De directie is belast met de voorbereiding en de uitvoering van regelingen betreffende het vormingswerk voor jongeren, alsmede met het leveren van bijdragen aan de voorbereiding van regelingen betreffende het participatie-onderwijs, met de daarmee verband houdende bestuurshandelingen en in het algemeen met de behartiging van de belangen van dit vormingswerk.
Voor meer informatie hierover dient men de Staatalmanakken voor het Koninkrijk der Nederlanden te raadplegen.
Lijst van personeel van de (hoofd)afdeling, directies en bureaus
gebaseerd op gegevens uit de Staatsalmanakken.
Alkema, D. 1974- Onderafd. Pers. kosten
Apontoweil-van der Valk, J. 1966-1967 Onderafd. I, afd. NO
Asperen, A. van 1966-1967 Onderafd. 3. salarissen
Afd. NO e.o.
1967 Afd. bijz. taken TBO
Assenberg, A. 1973 Onderafd. Subsid. LTO
Baden, mr. F.J.N. 1971- Afd. Jur.za. OVWJ
Bannink, mr. J.G. 1959-1960 Bureau Jur.za. e.o. afd. NO.
Beckerhof, G.T. 1974 Afd. Fin.Za. OVWJ
Bertsch, H. 1966 Onderafd. 2, AZ; afd. NO
1967-1971 Onderafd. onderw. (HTO)
Beun 1952-1954 Bureau 1, afd. NO
1954-1967 Bureau personeel; Onderafd. 2
1954-1967 Bureau personeel; Onderafd. 2 Afd. NO
1967-1969 Afd. MTO
Bock, C. 1967-1973 Onderafd. Begr. en verantw. (TBO)
Boef, L. den 1973- Afd. Kunstonderw.
Boer, J.H.M. den 1974- Afd. Fin.Za. BVO
Boer, L. den 1967-1972 Onderafd. LHNO
Boersma, A.G.M. 1966-1968 Afd. Vorm.werk leerpl. vr. jeugd
Bos, drs. J. 1973- Directie TBO
Bosch, A.P. 1975- Afd. Fin.Za. OVWJ
Bosch, R.C.L. 1967- Onderafd. Begrotingen en verantw.
Bouricius, drs. G.A.F.A. 1961-1965 Afdeling II (hoofdafd. NO e.o.)
1967-1970 Directie BO en VW
Bouwman, mr. W.G.M. 1967- Afd. Jur.Za. TBO
Buikema, G.J. 1967-1973 Onderafd. MHNO
1974- Afd. HNO
Buys, mr. W.F.J. 1956-1959 Bureau AZ, afd. NO
Conradi, G.H. 1963-1966 Onderafd. 3, afd. NO
1966 Afdeling 4, Hoofdafd. NO
1967 Afd. Fin.Za. TBO
Dijken, drs. K.W. van 1973- Onderafd. subs. (LL-wezen)
Dijkstra, drs.J. 1975- onderafd. Ond. en Pers. (part. ond.)
Dollekamp, H. 1955 Onderafd. III, afd. NO
1966-1972 Directie TBO
Dooremaal, J.J.E. van 1970- Onderafd. H. soc.ped. O.
Douma, D.S. 1947-1954 Bureau 2 afd. NO
1954-1964 Bureau leerplannen enz.onderafd. 1 afd. NO
Dunn, J.C. 1968-1972 Onderafd. Subsid. (LTO)
1973- Afd. LTO
Dunn, W. van der 1974- Onderafd. HMO en HEAO
Eijk, H.C.M. van 1971- Onderafd. Pers. Vorm. werk
Engelse, G. 1972- Onderafd. Subs. en Inr. (HTO)
Epkema, F.L.N. 1970-1971 Onderafd. HHNO
Evenhuis, W.I.C. 1967 Onderafd. Subsid. (LTO)
Ferreri, C. 1960-1966 Onderafd. 1, afd. NO
Gerritse, P. 1968-1974 Onderafd. LAVO
1974- Onderafd. LMO, LEAO, LAVO
Graafmans, J.A.M. 1974- Onderafd. bekost. en Inr. (part. ond.)
Groot, H.J. de 1918- Afd. Vakonderwijs,
1-11-1930 Afd. Nijverheids- en Handelsonderwijs, afd. Nijverheidond.
Groote, mr.ir. M. 1946-1954 Afd. NO
Hemsing, drs. J.Th.F. 1965-1969 Onderafd. 2, Ec. en Admin. Ond.
Hameter, C. 1967-1973 Onderafd. Midd. Ond. e.o.
1974- Onderafd. Curs. M.O. etc.
Hansman, R. 1947-1954 Bureau 3, afd. NO
1954-1962 Onderafd. I e.o.
Henny, H.A. 1974- Onderafd. Subsid. (LTO)
Hessing-Luitvelt, A.M. 1967- Onderafd. Beeld. Vorm
Hijzelendoorn, B.J. 1974- Onderafd. Begr. en Verantw. (overig ond.)
Hinrichs, H. 1967-1970 Onderafd. onderw. (LL-wezen)
1970-1974 Afd. leerlingwezen
Hoefnagel, J. 1971- Onderafd. Inricht. (LL-wezen)
Hofstede, ir. G. 1930-1946 Afd. NO
Hupkes, ir. H. 1972- Afd. onderh. techn. inr. enz.
Hupkes, drs. M.J. 1974 Onderafd. Ond. en Pers. (Part. ond.)
1975 Afd. Ontw. Part. Ond.
Jansen, mr. F.G. 1966 Afd. HNO
Jansen, M.J.V. 1970-1973 Onderafd. Begr. en Verantwoord. (overig ond.)
Janssen, J.G. 1966 Onderafd. Midd. Ond. e.o.
Jong, mr. H. de 1961-1963 Onderafd. I, afd. NO
Jurg, E.W. 1971- Onderafd. pers. aan-geleg. kunstond.
Kamp, J.T.P. van der 1967-1973 Onderafd. pers. kosten
Klinkenbijl, A.H. 1968-1973 Onderafd. Onderw. (MTO)
Knoester, C. 1974- Onderafd. Inrichting (LTO)
Knoop, T. 1974- Middenstandsonderwijs en EAO
Knoop, Th 1966-1972 Afd. Fin. Zaken BVO
Koelink, A.H. 1975- Directie OVWJ
Lambregtse, N.L.W. 1967-1970 Onderafd. Alg. Beheer
Made, A.L.A. van der 1971 Afd. Fin.Za. OVWJ
Manuputty, J.J. 1974- Onderafd. Pers. kosten (TBO)
Marsille, J.M. 1968- Onderafd. Subs. en Inr. (MTO)
Maurik, drs. C.A. van 1968-1970 Onderafd. Subs. en Inr. (LL-wezen)
1971 Onderafd. Subs. (LL-wezen)
1972-1974 Afd. Ontw. Part. Ond.
1975- Afd. Leerlingwezen
Meeter, A.P.D. 1945-1946 Bureau 2 afd. NO
1952-1953 Onderafd. I
1954 Onderafd. III, afd. NO
Meijer, A.J. 1972-1973 Onderafd. Beleid en Ontw. (VJ)
1974- Afd. Vorm.werk Jongeren
Methorst, G.M. 1971- Onderafd. Ond. (LTO)
Meyer, mr. J. 1966- Afd. Bijz. Taken BVO
Michielse, J.G.A. 1968-1970 Onderafd. muziek, dans enz.
Moesman, A.J. 1967-1973 Onderafd. Pers. kosten (TBO)
Neerings, W.J. 1974- Onderafd. Onderw. (HTO)
Niet, M.J.C. de 1952-1954 Bureau IV afd. NO
1952-1959 Onderafd. II Jur. en AZ. afd. NO
Notenboom, C. 1972- Onderafd. HHNO
Ockers, mr. H.A.J. 1965-1967 Afd. I
1967-1968 Afd. LTO
1969-1971 Afd. Nautisch Ond.
Oorde, H.A. van 1967- Afd. HTO
Paulus, R.C. 1967-1969 Onderafd. HHNO
1970-1973 Afd. HNO
Peeters, mr. A.J.L.R. 1972- Onderafd. muziek, dans enz.
Pennings, G.A. 1955-1962 Bureau begrotingen e.o. afd. NO
Ree, ir. E. van 1967-1971 Afd. Onderh. techn.ir. enz.
Reijnierse, C.J. 1975- Onderafd. Beleid en Ontw. (VJ)
Rens, J.W.J. van 1974 Onderafd. MHNO
Richelle, mr. J.N.M. 1974- Afd. Bijz. Taken OVWJ
Rietmulder, J.J. 1966- Afd. Soc. ped. Ond. Onderafd. lager en Midd. Ec. en adm. Ond. e.o.
Schols, drs. P.J.M. 1972-1973 Onderafd. Onderw. (HTO)
Schelfhout, J.Th. 1971 Directie BVO
Schuilwerve, mr. H. 1970-1973 Afd. Vorm.werk Jongeren
1967-1968 Afd. Vorm.werk leerpl. vr. jeugd
Sijtsema, B.P.M. 1973 Onderafd. M. soc.-ped.O.
Son, A.B. van 1966-1969 Onderafd. H. soc.-ped.O.
1970- Onderafd. Gezondheidszorg
Stokrom, M.J.F. van 1973 Onderafd. LHNO
Tol, A. van den 1945-1951 Bureau 1, afd. NO
1952-1954 Bureau V, afd. NO
1954-1959 Bureau Huisvesting, afd. NO
Uhl, mr. M. 1961-1965 Onderafd, 2, AZ, afd. NO
1966-1967 Afd. II, hoofdafd. NO
1967-1972 Afd. Kuntsonderw.
Veen, mr. E.H.A. van der 1971 Onderafd. HMO en HEAO
Veen, J. 1974- Onderafd. Begr. en Verantw. (TBO)
Venderbos, L.F. 1955 Bureau AZ, afd. NO
1966-1967 Onderafd. 1, leerplannen en lesroosters afd. NO
1967-1968 Onderafd. Ond. (LTO)
1969-1973 Afd. LTO
Verhallen, A.P.F. 1956-1965 Onderafd. III e.o.; afd. NO
Onderafd. Ond. en pers. (LL-wezen)
Visser, S. 1954-1965 Bureau Salariscontrole e.o. afd. NO
1966-1967 Afd. NO
1967-1969 Afd. HNO
1970- Afd. MTO
Vries, mr. A.G. de 1956-1966 Afd. NO, Hoofdafd. NO
Wahlbeehm, mr. P.D. 1965 Onderafd. 1 (NO)
1962-1973 Afd. IV, middenstandsonderwijs e.o. NO
Weeber, W.J.M. 1966-1971 Onderafd. M. Soc.-ped. O.
Weekenborg, dr. W.H. 1972- Directie BVO
Weisfelt, mr. W.R. 1965 Onderafd. I afd. NO
1966-1973 Afd. Jur. Za. BVO
Weusten, mr. J.P.M. 1970-1974 Directie OVWJ
Weustink, dr. H.J.M. 1973- Afd. Jur. Za. BVO
Winia, drs. W.G.F. 1968- Afd. Schrift. Onderw.
Winkelhuis, F.J.B. 1967-1971 Onderafd. Subs. en Inr. (HTO)
1972- Afd. Nautisch Ond.
Witvliet, mr.ir. J.M.C. 1952 Bureau VI, afd. NO
1952 Onderafd. III, afd. NO
Wolferen, mr. M.D. van 1955-1958 Bureau Jur. Za. afd. NO
1966 Directie BO en VW
Worisek, A. 1960-1967 Onderafd. 2 e.o., afd. NO
1967-1972 Onderafd. Inrichting (LTO)
Zandt, P.H.A. in 't 1967-1970 Afd. Leerlingwezen
1970-1971 Afd. Ontw. Part. Ond.
Zijl, drs. E.J. van der 1963 Afdeling I
Zwolle, C.J.W. 1973- Onderafd. Onderw. (MTO)
Lijst van verschillende onderwijstypes
Scholen voor ambacht of handwerk, later technisch onderwijs
Scholen voor techniek en nijverheid
Scholen voor nijverheid, nijverheidskunst en kunstambacht
Scholen voor het visserijbedrijf en de binnenvaart
Scholen voor de zeevaart (later scheepvaart)
Scholen voor de mijnbouw
Scholen voor huishouden, landbouwhuishouden, vrouwelijke handwerken en maatschappelijk werk
Scholen voor land- en tuinbouw
Scholen voor het middenstandsonderwijs
Scholen voor economisch en administratief onderwijs
Scholen voor sociaal-pedagogisch onderwijs
Scholen voor maatschappelijk werk, later sociale academies
Scholen voor speciale doeleinden (vakscholen)
Scholen voor opleiding van leraren of voor speciale doeleinden, later scholen voor de opleiding van onderwijzend personeel
Scholen voor dienstverlening- en gezondheidszorgonderwijs
Scholen voor kunstonderwijs
Lijst van op het werkterrein van de archiefvormers werkende (sub)commissies en werkgroepen
Commissie Kunstnijverheidsonderwijs (1946)
Commissie Onderwijsbevoegdheden Officieren (1966-1970)
Commissie Onderwijskundige Experimenten (1971-1975)
Commissie Onderzoek functie en taak Consulenten Leerlingwezen (1970-1974)
Commissie opleiding van Scheepsmachinisten (1931-1932)
Commissie Outillage Metaalbewerking voor het Nijverheidsonderwijs (1946-1949)
Commissie Titulatuur van niet-academisch gevormde technici (1950)
Commissie Vakopleiding Werkgroep Participatieonderwijs (1970)
Commissie van Overleg Onderwijs en Maatschappelijk Werk (1955-1959)
Prioriteitencommissie bouw scholen (1947-1951)
Stuurcommissie Ondernemersonderwijs voor de Handel in het Midden- en Kleinbedrijf (1971-1976)
Stuurgroep Streekcentra (1969-1974)
Werkgroep Bekostiging Secundair Onderwijs (1975-1976)
Werkgroep Urgentie Criteria Scholenbouw (1972-1974)
Begeleidingscommissie (Rijks) Centrale Instituten voor de opleiding van Sportleiders/sters (1971-1975)
Begeleidingscommissie Scholengemeenschappen Middelbaar Economisch en Administratief Onderwijs en Middelbaar Middenstandsonderwijs (1972-1975)
Begeleidingscommissie ten behoeve van opleidingen voor Inrichtingswerk, zowel op MBO- als op HBO-niveau (1971-1973)
Bevoegdhedencommissie Nijverheidsonderwijs (1920-1921)
Commissie aankoop in beslag genomen goederen (1948)
Commissie Experiment Vereniging tot Voortzetting van de Opleidingvan Leerkrachten bij het Nijverheidsonderwijs voor Meisjes (1953-1964)
Commissie Handenarbeid Voortgezet Onderwijs (1959-1966)
Commissie Middelbaar Technisch Onderwijs (1931-1965)
Centrale Werkgroep
Subcommissie Bouwkunde
Subcommissie Chemische Techniek
Subcommissie Elektrotechniek
Subcommissie Landmeetkunde
Subcommissie Werktuigbouwkunde
Subcommissie Opleiding Leraren
Subcommissie Grondslagen
Werkgroepen van de subcommissie Grondslagen
Werkgroep Eindexamen
Werkgroep Talen
Werkgroep Praktijkjaar
Werkgroep Bedrijfskundige vakken
Werkgroep Toelating
Commissie Modernisering Leerplan Elektrotechniek en Elektronica (1972-1974)
Commissie Onderwijsbevoegdheden Uitgebreid Technisch Onderwijs (1956-1960)
Commissie Onderwijsvoorzieningen ten behoeve van de Binnenvaart (1944)
Commissie Onderzoek Machinistenonderwijs (1931-1931)
Commissie Onderzoek Onderwijs in Radiotelegrafie (1934-1937)
Commissie op het gebied van Fijnmechanische Beroepen (1962-1963)
Commissie opleiding akten N XVII en XVIII, de commissie Dols (1959-1962)
Commissie Opleiding Gerepatrieerde Technici tot leraar bij de Nijverheidsonderwijs (1958-1966)
Commissie Opleiding Justitieel Inrichtingswerk (1964-1974)
Commissie Opleiding Leraren Beroepsgericht Onderwijs (1968-1970)
Commissie Opleiding leraren Lager Technisch Onderwijs (1961-1964)
Commissie Opleiding Machinisten (1931)
Commissie opleiding Middelbare Deskundigen voor de Kernfysica en de Kernenergie (1958-1962)
Commissie Opleiding Organisatie Deskundigen (1951-1953)
Commissie ter bestudering van het vraagstuk van streekscholen voor niet-volledig dagnijverheidsonderwijs voor jongens, de Commissie streekscholen niet-volledig dagnijverheidsonderwijs (1957-1967)
Commissie ter bevordering van de opleiding in Technische richting van jonge werkloze bezitters van aktes van bekwaamheid als onderwijs, de Commissie TOWO (1937-1939)
Commissie ter bevordering van de Samenwerking tusschen de Stichting voor Vakopleiding en Examens in het Bakersbedrijf met de besturen van krachtens de Nijverheidsonderwijswet gesubsidieerde Nijverheidsscholen (1946-1947)
Commissie tot bestudering van goede onderwijsmethoden voor het Algemeen Vormend Onderwijs voor Meisjes, de commissie Kohnstamm, Van houte en Ten Have (1947-1972)
Subcommissie driejarige vooropleiding voor leraressen bij het Nijverheidsonderwijs
Commissie van Beroep (1932-1954)
Commissie van Deskundigen inzake het Nijverheidsonderwijs, de commissie Touw later de commissie Westerveld en Welter (1923-1935)
Commissie van Huishoud- en Voedingsvoorlichting (1947-1952)
Commissie van overleg i.n.a.s./v.v.b. (1959-1963)
Commissie voor Georganiseerd Overleg inzake het Nijverheidsonderwijs (1935-1938)
Commissie voor het Leerlingstelsel (1948-1962)
Commissie voor het Onderwijs in Beeldende Kunsten, Lochemse Werkgroep (1964-1976)
Commissie Voorziening in Behoefte aan Leerkrachten bij het Lager Technisch Onderwijs (1958-1964)
Commissie Vorming en Onderwijs Leerplichtvrije Jeugd, de commissie Lievegoed (1965-1970)
Commissie Zeevaartdiploma's (1952-1966)
Contactcommissie Hoger Economisch Administratief Onderwijs HEAO (1967-1973)
Contactcommissie Lager en Middelbar Economisch Administratief Onderwijs (1965-1973)
Contactcommissie Middelbaar Detailhandelsonderwijs (1965-1973)
Inspectorale Werkgroep Opbouwwerk (1974-1975)
Leerplancommissie voor het Uitgebreid Technisch Onderwijs (1952-1958)
Lochemse werkgroep Hoger Technisch Onderwijs (1969)
Outillage Commissie voor het Lager Technisch Onderwijs (1972-1975)
Structuurcommissie Middelbaar Huishoud en Nijverheidsonderwijs/Middelbaar Sociaal pedagogisch Onderwijs (1971-1975)
Studiecommissie Onderwijs Beeldende Kunsten (1965-1972)
Subcommissie van advies inzake het Pedagogisch getuigschrift (1948-1952)
Werkcommissie voor vernieuwing van het Lager Technisch Onderwijs (1953-1966)
Werkgroep Avond-MEAO (1972-1974)
Werkgroep dag/avond Economisch en Administratief Onderwijs (1965-1972)
Werkgroep Hoger Huishoud- en Nijverheidsonderwijs (1970-1972)
Werkgroep Lager en Middelbaar Detailhandelsonderwijs (1961-1974)
Werkgroep Middelbaar Middenstandsonderwijs (1966-1970)
Werkgroep Modelontwikkeling 4-jarig Lager Huishoud- en Nijverheidsonderwijs (1972-1973)
Werkgroep Muziekonderwijs
Werkgroep Opleiding Leraren Broodbanket- en Banketbakken (1941-1959)
Werkgroep Opleiding voor de Extramurale Gezondheidszorg (1973-1975)
Werkgroep Theateronderwijs (1967-1974)
Werkgroep voor het Toerisme (1971)
Werkgroepen ten dienste van:
Vakopleiding Schoenenindustrie te Tilburg
Vakopleiding Confectieindustrie te Amsterdam
Vakopleiding Textielindustrie BETEX te Tilburg
Commissie Lager Nijverheidsonderwijs voor jongens, de commissie Faber/Hennequin (1949-1959)
Geschiedenis van het archiefbeheer
Tijdens de registratuurperiode is gebleken dat bij iedere interne reorganisatie de archieven van de opgeheven bureaus/afdelingen meegingen naar hun taakopvolgers. Ettelijke dozen met archiefstukken uit de jaren twintig en dertig zijn aangetroffen tussen de archieven van afdelingen en directies die na 1975 zijn ingesteld. Archiefgedeelten betreffende het nijverheidsonderwijs zijn op die manier ten onrechte bestempeld als zijnde afkomstig van hun taakopvolgers
Zie inventarisnummer 1304, archieftechnisch onderzoeksrapport, bladzijde 3.
.
De archieven waren oorspronkelijk geordend in een seriestelsel, waarbij over een bepaalde periode aparte onderwerpsagenda's als toegang dienst hebben gedaan, en een rubriekenstelsel. Het rubriekenstelsel was gebaseerd op de neerslag van de indeling in verschillende bureaus dan wel afdelingen.
De stukken zijn geordend op afdoeningsdatum. Deze datum is bepalend geweest voor de plaats in het archief.